【裁判字號】    92,交抗,384
【裁判日期】    920417
【裁判案由】    違反道路交通管理處罰條例
【裁判全文】
臺灣高等法院交通事件裁定                        九十二年度交抗字第三八四號
    抗  告  人
    即受處分人  甲○○
右抗告人因違反道路交通管理處罰條例案件，不服臺灣宜蘭地方法院，中華民國九十
二年三月十七日所為裁定（九十二年度交聲字第一二號），提起抗告，本院裁定如左
：
    主  文
抗告駁回。
    理  由
一、按受處分人不服道路交通管理處罰條例第八條所定主管機關所為之處罰者，得於
    接到裁決書之翌日起二十日內，向管轄地方法院聲明異議，道路交通管理處罰條
    例第八十七條第一項定有明文；次按又交通法庭認聲明異議不合法律上之程式，
    且無從補正者，應以裁定駁回之，道路交通案件處理辦法第十八條亦定有明文。
二、原裁定以：本件違反道路交通管理事件裁決書已由交通部公路局臺北區監理所宜
    蘭監理站於九十一年十一月二十六日裁決，同日合法送達抗告人即受處分人甲○
    ○，由抗告人之同居人張育菁（即抗告人之子）收受，此有掛號郵件收件回執一
    紙及
    異議提出於交通部公路局臺北區監理所宜蘭監理站，此有交通部公路局臺北區監
    理所宜蘭監理站收受異議人異議狀時蓋印之日期章戳及異議人聲明異議狀書具之
    日期在卷足稽，是本件抗告人提出本件異議顯已逾法定二十日之期間。揆諸首揭
    規定，抗告人之聲明異議，已逾異議期間，並不合法，是原法院依法裁定駁回其
    異議之聲明在案。
三、抗告意旨略以：(一)原裁定以本件違反道路交通管理事件裁決書由交通部公路局臺
    北區監理所宜蘭監理站於九十一年十一月二十六日裁決，同日合法送達云云，與
    事實不合。(二)現行監理單位之違反道路交通管理事件裁決書，對於不服處分之時
    限規定，僅以附記方式，且以較小字體，列於裁決書之末，容易忽略，有損人民
    權益。(三)抗告人曾於前開二十日期間內，欲向原法院聲明異議，但為原法院收文
    承辦人員告知以向監理站提出為佳，以免公文往返費時，致使抗告人至延誤至異
    議期日等語。
四、經查，本件之裁決書係於九十一年十一月二十六日合法送達，此有掛號郵件收件
    回執一件，在卷足憑。抗告人空言指非事實，尚不足採。且縱如所稱先至法院收
    發詢問屬實，抗告人亦自承係在合法異議之期間，經法院人員善意告知，抗告人
    自仍得在合法期間提出異議，抗告人又指原裁決書之附註太小云云，但查上開文
    字僅係提醒作用，其文字大小，尤不能據為異議之合法理由。是抗告人上開抗告
    尚乏憑採，又以裁決書上面之附記太小，容易忽略云云，尤屬無憑。是抗告人之
    抗告即不足取。其抗告為無理由，應予駁回。
五、據上論結，應依道路交通案件處理辦法第二十六條，刑事訴訟法第四百十二條，
    裁定如主文。
中      華      民      國    九十二    年     四      月       十七    日
                              臺灣高等法院交通法庭
                                  審判長法  官  溫  耀  源
                                        法  官  吳      燦
                                        法  官  何  菁  莪
右正本證明與原本無異。
不得再抗告。
                                        書記官  陳  菊  珍
中      華      民      國    九十二    年      四      月      二十二  日


司法院資訊處製作；財團法人民間司法改革基金會備份。
